【裁判字號】    89,訴,57
【裁判日期】    890131
【裁判案由】    解除契約等
【裁判全文】
臺灣桃園地方法院民事判決  八十九年度訴字第五十七號
    原      告  乙○○
    訴訟代理人  甲○○
    被      告  丙○○
右當事人間請求解除契約等事件，本院判決如左：
    主    文
原告之訴及假執行之聲請均駁回。
訴訟費用由原告負擔。
    事    實
甲、原告方面：
  一、聲明：
    (一)被告應給付原告新台幣（下同）二百五十萬元，及自民國八十六年十二月二日
      起至清償日止，按年息百分之五計算之利息。
    (二)願供擔保以代釋明請准為假執行宣告。
  二、陳述：
    (一)緣原告於八十六年十月二十四日向被告承買其所有坐落桃園縣桃園市○○○街
      二０八巷七號四樓之房屋連同基地（即好美麗社區），總價金二百五十萬元，
      原告並依約如數給付價款，詎系爭房屋交付原告使用後，卻陸續出現天花板塊
      剝落及鋼筋外露等嚴重瑕疵，而上開瑕疵經送請專業鑑定後判定屬一般所謂之
      「海沙屋」，復經此次「九二一大地震」後，屋況更是雪上加霜，隨時有倒蹋
      之虞，已無法修繕居住，復經桃園縣政府列為不得居住使用之危樓。
    (二)按被告所交之房屋，其安全標準顯未符契約之本旨，自屬不完全給付且無法補
      正之債務不履行，以致原告多年辛勤之積蓄，頓時化為烏有，經原告前去函解
      除本件雙方之買賣合約，並請求返還價金，然被告仍置之不理，分文未還，顯
      侵害原告之權益。
    (三)另按因可歸責於債務人之事由，致為不完全給付者，債權人得依關於給付遲延
      或給付不能之規定行使權利；又債權人於有民法第二百二十六條之情形時，得
      解除契約，此民法第二百二十七條第一項、第二百五十六條均定有明文。本件
      被告於買賣後所交付之房屋，經原告使用後陸續出現天花板塊剝落，鋼筋生鏽
      外露等重大瑕疵，則被告所交付之房屋顯未合契約之本旨，且可歸責於被告，
      則原告自得依上開法條所定，解除雙方之買賣契約，自有所據。
    (四)又按契約解除時，當事人雙方負回復原狀之義務，且受領之給付為金錢者，應
      附加自受領時起之利息償還，此民法第二百五十九條第三款定有明文。本件系
      爭買賣契約既經原告處所受領之買賣價金計二百五十萬元返還予原告，並償還
      自八十六年十二月二日起至清償日止之利息。
  三、證據：提出現場照片二張、存證信函影本二紙、合約書、鑑定書、報紙剪報（
      以上均為影本）各一件為證。
乙、被告方面：
  一、聲明：如主文所示。
  二、陳述：系爭房屋係伊於八十六年間向訴外人力霸房屋購買，伊並不知有何瑕疵
      ，且所給付之房屋係依債之本旨即房屋現狀給付，並無不完全給付問題。
    理    由
一、原告起訴主張，其於八十六年十月二十四日向被告購買坐落桃園縣桃園市○○○
    街二０八巷七號四樓之房屋連同基地，總價金二百五十萬元，該房屋嗣經被告交
    付予伊，詎交屋後，該屋卻陸續出現天花板塊剝落及鋼筋外露等嚴重瑕疵，而上
    開瑕疵經送請專業鑑定後判定屬一般所謂之「海沙屋」，復經此次「九二一大地
    震」後，屋況隨時有倒蹋之虞，已無法修繕居住，復經桃園縣政府列為不得居住
    使用之危樓，爰依民法第二百二十七條、第二百五十六條規定，解除雙方之買賣
    契約，並依同法第二百五十九條第三款規定，請求被告返還二百五十萬元，及自
    八十六年十二月二日起至清償日止之法定利息等語。
二、被告則以：系爭房屋係伊於八十六年間向訴外人力霸房屋購買，伊並不知有何瑕
    疵，且所給付之房屋係依債之本旨即房屋現狀給付，並無不完全給付問題等語，
    資為抗辯。
三、查原告主張其於八十六年十月二十四日與原告書立書面不動產買賣合約，買原告
    所有之坐落桃園縣埔子段埔子小段第一七二五－四地號、地目建，面積二八二０
    平方公尺，應有部分一萬分之八七，門牌號碼桃園市○○○街二０八巷七－三號
    之房屋及土地應有部分分，總價為二百五十萬元，其已付清價金，被告亦已將房
    屋交付並過戶登記與伊等事實，業據提不動產買賣合約書影本為証，並為被告所
    不爭執，自堪信為真實。另主張上開被告所交付之房屋為海沙屋，復經九二一大
    地震後，屋況有倒蹋之虞，已無法修繕居住等語，並提出現場照片二張、存證信
    函影本二紙、鑑定書、報紙剪報等影本各一件為證，惟此為被告所否認。茲本件
    買賣標的所交付之房屋究否為海沙屋，為兩造間主要之爭執所在，而成屋買賣，
    買受人除得主張出賣人應負物的瑕疵擔保責任外，得否主張出賣人為不完全給付
    ，依債務不履行請求損害賠償，於本件自應先予審究。
四、按最高法院七十七年四月十九日七十七年度第七次民事庭會議要旨謂：「出賣人
    就其交付之買賣標的物有應負擔保責任之瑕疵，而其瑕疵係於契約成立後始發生
    ，且同可歸責於出賣人之事由所致者，則出賣人除負物之瑕疵擔保責任外，同時
    構成不完全給付之債務不履行責任。」是買賣標的物如係特定物，則瑕疵雖於契
    約成立時既已存在，就出賣人言，將該特定之標的物交付，即屬依債務本旨而為
    給付，對於物之瑕疵則依瑕疵擔保負其責任，尚不構成不完全給付問題，僅於瑕
    疵係於契約成立後發生者，因其給付不完全，始同時發生債務不履行責任。
五、本件係成屋買賣，縱如原告所指，買賣標的物有如上所述之瑕疵，惟該等瑕疵既
    於締約時已存在，依上之說明，被告僅須就該瑕疵，依民法第三百五十四條規定
    負物的瑕疵擔保責任，並不構成不完全給付之債務不履行問題，原告主張被告交
    付之房屋有瑕疵為不完全給付，依民法第二百二十七條、第二百五十六條規定請
    求解除雙方之買賣契約，洵屬無據。綜上所述，本件兩造間買賣契約既未解除，
    則原告主張解除兩造間買賣契約，並請求被告返還二百五十萬元，及自八十六年
    十二月二日起至清償日止，按年息百分之五計算之利息，即非有理由，應予駁回
    。原告之訴既經駁回，則其假執行之聲請，即失所附麗，應併予駁回。
六、兩造其餘主張及所提證據與本院上開論斷無涉或無違，不予贅述。
據上論結，本件原告之訴為無理由，依民事訴訟法第七十八條，判決如主文。
中      華      民      國    八十九    年      一      月    三十一    日
                                        臺灣桃園地方法院民事第一庭
~B法      官  徐培元
右為正本係照原本作成
如對本判決上訴須於判決送達後廿日內向本院提出上訴狀
中      華      民      國    八十九    年      一      月    三十一    日
~B書  記  官  劉祥麟


司法院資訊處製作；財團法人民間司法改革基金會備份。
